【裁判字號】    98,抗,95
【裁判日期】    980217
【裁判案由】    聲明異議
【裁判全文】
臺灣高等法院刑事裁定                    98年度抗字第95號
抗  告  人
即  異議人  甲○○
                    國民
上列抗告人因竊盜案件，不服臺灣桃園地方法院97年12月18日駁
回其對檢察官執行指揮命令聲明異議所為裁定（97年度聲字第30
92號），提起抗告，本院裁定如下：
    主  文
抗告駁回。
    理  由
一、聲明異議意旨略以：異議人即受刑人甲○○未曾接獲臺灣桃
    園地方法院檢察署91年度執字第6025號應到案執行之通知書
    ，該執行通知書未向異議人所陳明之桃園縣平鎮市○○路 8
    巷24號地址送達，詎突遭檢警通緝逮捕，並由臺灣桃園地方
    法院檢察署檢察官以97年度執緝字第2233號指揮書執行，該
    通緝程序及指揮書執行應係嚴重濫權指揮不當之執行，爰聲
    明異議云云。
二、原裁定意旨略以：異議人甲○○前因竊盜案件，經本院於民
    國 91年3月12日以90年度易字第1357號判處有期徒刑2年6月
    ，經臺灣高等法院於 91年10月9日以91年度上易字第1509號
    判決駁回上訴，雖異議人不服提起再審之訴，惟仍經臺灣高
    等法院以 91年度聲再字第439號駁回再審之訴確定在案，終
    審判決並於91年10月18日送達於異議人住居所即桃園縣大園
    鄉○○路 322號，由其妹妹黃麗芬代為收受，有前開判決之
    送達證書 1份附卷可稽。嗣全案經臺灣高等法院檢察署移由
    臺灣桃園地方法院檢察署檢察官以91年度執字第6025號案件
    執行，該執行通知書並於同年12月18日送達於異議人住居所
    即桃園縣大園鄉○○路 322號，由其妹妹黃麗芬代為收受，
    異議人並於同年12月24日具狀表示因仍在就學正臨期末考試
    ，如受執行將被退學，聲請准予延後執行，嗣該署檢察官將
    執行通知書再於92年1月20日送達於桃園縣大園鄉○○路322
    號地址；並於 92年1月21日以寄存送達方式，寄存於桃園縣
    警察局平鎮分局宋屋派出所，並製作送達通知書黏貼於異議
    人住居所即桃園縣平鎮市○○路 8巷24號門首以為送達，亦
    有前開執行通知書之送達證書 2份附卷可稽，惟臺灣桃園地
    方法院檢察署檢察官合法傳喚、拘提異議人均無著落，遂併
    入同署92年8月8日桃檢清丑緝字第2271號通緝書辦理通緝，
    迨 97年9月28日，異議人經警緝獲移送臺灣桃園地方法院檢
    察署歸案後，即由同署檢察官以97年度執緝字第2233號執行
    指揮書將異議人發監臺灣桃園監獄執行等節，業經本院調閱
    上開刑事案件及臺灣桃園地方法院檢察署91年度執字第6025
    號、97年度執緝字第2233號執行卷宗查證無訛。綜上以觀，
    臺灣桃園地方法院檢察署檢察官既係執行上開刑事確定判決
    ，經合法傳喚、拘提受刑人即異議人無著落後，始辦理併案
    通緝，迨異議人經警方緝獲歸案，再以97年度執緝字第2233
    號執行指揮書，將異議人發監執行上開徒刑，其執行之指揮
    均符合法定程序，並無何等違法或不當之處，異議人遽指其
    有「嚴重濫權指揮不當」之情事云云，已乏依據。綜上說明
    ，臺灣桃園地方法院檢察署檢察官97年執緝字第2233號所為
    之執行指揮命令，於法有據，並無異議人所指違法之處，是
    異議人執前開情詞，提起異議，為無理由，應予駁回等語。
三、抗告意旨略以：「送達」係「事實」並不受當事人主張權利
    而受影響，原裁定所認不僅「認事」有所違誤，其之「用法
    」亦有違誤。抗告人於臺灣桃園地方法院審理時即已陳明送
    達代收人及送達代收地址為「桃園縣平鎮市○○路 8巷24號
    」，臺灣桃園地方法院檢察署傳喚抗告人到案執行時，未向
    該處所送達，亦未對該處所寄存送達，自非合法傳喚。臺灣
    桃園地方法院檢察署進而對抗告人發佈通緝，自有違誤，亦
    不合法。抗告人到案後，向臺灣桃園地方法院檢察署檢察官
    表示異議，檢察官執意發監執行，不生效力。臺灣桃園地方
    法院檢察署檢察官違法通緝及指揮執行，自應撤銷云云。
四、本院查：按受刑人或其法定代理人或配偶以檢察官執行之指
    揮為不當者，得向諭知該裁判之法院聲明異議，刑事訴訟法
    第 484條定有明文。又該條文所稱「檢察官執行之指揮不當
    」，應包括執行之指揮違法及執行方法不當等情形在內（最
    高法院 77年度台抗字第741號裁定意旨參照）。次按「受死
    刑、徒刑或拘役之諭知，而未經羈押者，檢察官於執行時，
    應傳喚之；傳喚不到者，應行拘提。」、「前項受刑人，得
    依第76條第1款及第2款之規定，逕行拘提，及依第84條之規
    定通緝之。」同法第 469條第1項、第2項亦分別規定甚明。
    本件抗告人固以臺灣桃園地方法院檢察署檢察官對其「傳喚
    」、「通緝」皆不合法，而聲明異議。惟臺灣桃園地方法院
    檢察署檢察官對抗告人之「傳喚」、「通緝」僅係刑罰執行
    前之強制處分，而非執行本身，自非聲明異議之標的。又抗
    告人到案後，既無法定停止執行之事由，檢察官將抗告人發
    監執行，亦無不合。抗告人徒以檢察官於執行前之「傳喚」
    、「通緝」處分不合法，指摘檢察官執行之指揮不當，委無
    足採。綜上，抗告人請求撤銷原審裁定，為無理由，應予駁
    回。抗告人另具狀聲請本院指定公設辯護人為其辯護，惟本
    件並非審判案件，抗告人之聲請於法無據，不應准許，併此
    敘明。
五、據上論結，應依刑事訴訟法第412條，裁定如主文。
中    華    民    國    98    年    2    月     17    日
                  刑事第七庭  審判長法  官  陳晴教
                                    法  官  游紅桃
                                    法  官  楊智勝
以上正本證明與原本無異。
不得再抗告。
                                    書記官  林桂玉
中    華    民    國    98    年    2     月    19    日


司法院資訊處製作；財團法人民間司法改革基金會備份。
